【裁判字號】    94,訴,1927
【裁判日期】    950306
【裁判案由】    商業登記法
【裁判全文】
臺北高等行政法院裁定
                                     94年度訴字第01927號
原      告  甲○○
被      告  臺北市商業管理處
代  表  人  乙○○（處長）
訴訟代理人  丁○○
            丙○○
上列當事人間因商業登記法事件，原告不服台北市政府中華民國
94年5月6日府訴字第09405258000號訴願決定，提起行政訴訟。
本院裁定如下︰
    主  文
原告之訴駁回。
訴訟費用由原告負擔。
    理  由
一、按訴願之提起，應自行政處分達到或公告期滿之次日起30日
    內為之；訴願事件，提起訴願逾法定期間者，應為不受理之
    決定，分別為訴願法第14條第1項及第77條第2款所明定。次
    按行政程序法第68條第1項、第72條第1項、第73條第1項及
    第74條分別規定：「送達由行政機關自行或交由郵政機關送
    達。」、「送達，於應受送達人之住居所、事務所或營業所
    為之。但在行政機關辦公處所或他處會晤應受送達人時，得
    於會晤處所為之。」、「於應送達處所不獲會晤應受送達人
    時，得將文書付與有辨別事理能力之同居人、受僱人或應送
    達處所之接收郵件人員。」、「送達，不能依前2條規定為
    之者，得將文書寄存送達地之地方自治或警察機關，並作送
    達通知書兩份，1份黏貼於應受送達人住居所、事務所、營
    業所或其就業處所門首，另1份交由鄰居轉交或置於該送達
    處所信箱或其他適當位置，以為送達。前項情形，由郵政機
    關為送達者，得將文書寄存於送達地之郵政機關。寄存機關
    自收受寄存文書之日起，應保存3個月。」。
二、本件原告因商業登記法事件，不服被告民國（下同）93年4
    月13日北市商三字第09331115100號函之處分，據以提起訴
    願及本件訴訟。經查，系爭被告93年4月13日北市商三字第
    09331115100號函之處分，係由被告交由郵政機關按原告於
    台北市政府登記「鴻菱餐坊」之營業所（台北市中山區○○
    ○路○段77巷27號1樓）為送達，經2次投遞仍未獲會晤原告
    ，亦無受領文書之同居人、受僱人或應送達處所之接收郵件
    人員，乃依前揭寄存送達規定之方式，於93年4月19日將該
    處分書寄存於台北雙連郵局，而為送達，此有被告郵務送達
    證書及系爭處分函之郵寄信封封面影本附原處分卷可稽。揆
    諸上開送達規定，其送達自屬合法。據此，原告提起訴願之
    期間，應自93年4月20日起算，因原告在台北縣住居，不在
    受理訴願機關所在地（台北市）住居，依訴願法第16條前段
    規定，應扣除訴願在途期間2日，是迄至93年5月21日（星期
    五）即已屆滿。原告遲至93年12月15日始經由被告向台北市
    政府提起訴願，此有被告蓋於訴願書上之收件日期章戳可按
    ，是其訴願之提起，顯已逾法定不變期間，即屬於不合法。
    訴願決定不予受理原告之訴願，自無不合。原告復對之提起
    行政訴訟，難謂合法，應予駁回。至其實體上之主張及陳述
    ，已無審究之必要，併此敘明。
三、依行政訴訟法第107條第1項第10款、第104條，民事訴訟法
    第95條、第78條，裁定如主文。
中    華    民    國    95    年    3    月     6     日
                        第六庭審判長法  官  林樹埔
                                    法  官  陳鴻斌
                                    法  官  曹瑞卿
上為正本係照原本作成。
如不服本裁定，應於送達後10日內向本院提出抗告狀（須按他造
人數附繕本）。
中    華    民    國    95    年    3    月     6     日
                                    書記官  方偉皓


司法院資訊處製作；財團法人民間司法改革基金會備份。
